臺灣桃園地方法院刑事判決　　　　　　　 94年度易字第907號
公　訴　人　臺灣桃園地方法院檢察署檢察官
被　　　告　甲○○
上列被告因毒品危害防制條例案件，經檢察官提起公訴（94年度
毒偵字第1553號），本院判決如下：
    主  文
甲○○施用第一級毒品，處有期徒刑陸月，如易科罰金，以佰
元折算壹日。扣案之第一級毒品海洛因壹包（驗餘淨重零點零伍
公克，包裝重零點貳肆公克）沒收銷燬之；扣案之注射針筒壹之
沒收。
被訴施用第二級毒品部分無罪。
    事  實
一、甲○○前因施用毒品案件，經觀察、勒戒後，因認有繼續施
    用毒品之傾向，經本院以89年度毒聲字第2536號裁定令入戒
    治處所施以強制戒治1 年，嗣經停止戒治並交付保護管束，
    於民國90年11月23日保護管束期滿執行完畢，經臺灣桃園地
    方法院檢察署檢察官於91年1 月30日，以91年度戒偵字第30
    號為不起處分確定。詎猶不知悔改，在上述強制戒治執行完
    畢釋放後之5 年內，復基於施用第一級毒品海洛因之犯意，
    於94年2 月23日中午12時許，在其位於桃園縣桃園市○○里
    ○鄰○○路31巷2 號住處，以毒品海洛因放入注射針筒摻水
    注射之方式，施用第一級毒品海洛因1 次，嗣於94年2 月24
    日上午11時30分許，經警在桃園市○○○ 街462 號前空屋內
    查獲，並扣得第一級毒品海洛因1 包（驗餘淨重0.05公克，
    包裝重0.24公克）及其所有供施用毒品之器具注射針筒1 支
    。
二、案經桃園縣警察局移送臺灣桃園地方法院檢察署檢察官偵查
    起訴。
    理  由
一、上開犯罪事實，業經被告甲○○坦承不諱，而被告為警查獲
    所採集之尿液經送驗結果尿液有嗎啡（海洛因經人體代謝呈
    嗎啡陽性反應）陽性反應，此有臺灣檢驗科技股份有限公司
    （下稱臺灣檢驗公司）濫用藥物尿液檢驗報告1 紙附卷可稽
    （附本院卷）。並有如事實欄所載之扣案物品扣案足資佐證
    ，而本案被告警查獲獲，扣得之白粉1 包（驗餘淨重0.05公
    克，包裝重0.24公克），確含第一級毒品海洛因成分，有法
    務部調查局調科壹字第080009145 號鑑定通知書1 紙在卷可
    稽（見偵查卷第47頁），足徵被告自白與事實相符，其施用
    第一級毒品海洛因之事實，堪以認定。又被告甲○○前因施
    用毒品案件，經觀察、勒戒後，因認有繼續施用毒品之傾向
    ，經本院以89年度毒聲字第2536號裁定令入戒治處所施以強
    制戒治1 年，嗣經停止戒治並交付保護管束，於90年11月23
    日保護管束期滿執行完畢，經臺灣桃園地方法院檢察署檢察
    官於91年1 月30日由以91年度戒偵字第30號為不起處分確定
    等情，此有不起訴處分書電腦列印本（見偵查卷第46頁）、
    臺灣高等法院被告前案紀錄表各1 份附卷可稽。是被告係於
    上開強制戒治執行完畢後5 年內再犯毒品危害防制條例第10
    條第1 項之罪。綜此，本案事證明確，被告犯行洵堪認定，
    應予依法論科。
二、按海洛因屬於毒品危害防制條例第2 條第2 項第1 款，所列
    之第一級毒品。是核被告甲○○所為，係犯毒品危害防制條
    例第10條第1 項之施用第一級毒品罪。被告持有第一級毒品
    海洛因，意在供己施用，其持有海洛因之低度行為應為施用
    之高度行為吸收，不另論罪。爰審酌被告本件施用毒品次數
    1 次，犯行所生危害，已曾因相同犯行經觀察、勒戒、強制
    戒治等處遇後猶未能使其知所省惕，根絕施用毒品惡習，足
    徵其沾染甚深，犯後坦承犯行態度良好等及其他一切情狀，
    量處如主文所示之刑，並諭知易科罰金之折算標準。
三、沒收：
　(一)扣案之第一級毒品海洛因1 包（驗餘淨重0.05公克，包裝重
    0.24公克），另上開毒品包裝袋因與毒品海洛因附和無法析
    離，應全視為毒品，均應依毒品危害防制條例第18條第1 項
    前段之規定沒收銷燬之。
  (二)扣案之注射針筒1 支，為被告所有供施用第一級毒品海洛因
    所用之物，業據被告供明在卷，應依刑法第38條第1 項第2
    款規定宣告沒收。
四、無罪部分：
  (一)公訴意旨略以：被告甲○○基於施用毒品之犯意，於94 年2
    月24日13時40分許為警採尿前回溯96小時內之某時，在桃園
    市○○○ 街462 號前空屋內，亦施用第二級毒品安非他命，
    嗣於94年2 月24日上午11時30分許，經警在桃園市○○○街
    462 號前空屋內查獲，因認被告涉有毒品危害防制條例第10
    條第2 項之施用第二級毒品罪嫌云云。
  (二)按犯罪事實應依證據認定之，無證據不得認定犯罪事實；又
    不能證明被告犯罪者，應諭知無罪之判決，刑事訴訟法第15
    4 條第2 項、第301 條第1 項分別定有明文。
  (三)公訴意旨認被告涉犯施用第二級毒品罪嫌，無非係以臺灣尖
    端先進生技醫藥股份有限公司濫用藥物檢驗報告為主要依據
    。訊據被告堅決否認上開犯行，辯稱：伊雖曾施用海洛因，
    但伊從未施用安非他命等語。
  (四)經查：
  1.本件被告於94年2 月24日上午11時30分許，由桃園縣警察局
    將該檢體編為C7-253號送台灣尖端先進生技醫藥股份有限公
    司（下稱臺灣尖端公司）鑑定，驗出安非他命類陽性反應、
    鴉片類陰性反應，雖有該公司94年3 月25日出具之尿液檢體
    編號93049 之濫用藥物檢驗報告在卷可據，業如前述。
  2.本院再將採集被告之尿液送臺灣檢驗公司檢驗結果，係呈安
    非他命陰性反應、鴉片類陽性反應，據以判定鴉片類陽性反
    應之可待因命濃度為2439ng/ml 、嗎啡濃度11476ng/ml，遠
    超過判定鴉片類陽性標準之可待因命濃度1000ng/ml 、嗎啡
    濃度1000ng /ml，而安非他命類則無任何反應，由此足徵被
    告坦承施用第一級毒品海洛因，堅決否認施用第二級毒品安
    非他命相符，被告所辯足堪採信。再查臺灣尖端公司、臺灣
    檢驗公司2 公司之檢驗報告，所用之檢驗方法，均係初驗係
    以酵素免疫分析法（EIA）為 之，確認檢驗均以氣相層析質
    譜儀（GC/M S）為確認，其精確度極高，向為實務所採用，
    然兩份檢驗報告結果異，依照被告於警詢、檢察官偵訊、
    本院準備程序及審判時均坦承施用毒品海洛因，否認施用安
    非他命，參以被告為警查獲扣得之毒品海洛因及注射海洛因
    用之注射針筒觀之，應以臺灣檢驗公司濫用藥物尿液檢驗報
    告為可採，而臺灣尖端公司出具之濫用藥物檢驗報告與被告
    所述完全相左，則殊難想像，恐係作業有誤導致，本院如將
    該尿液送第三單位鑑定，亦無從排除臺灣尖端公司之檢驗報
    告可能有誤之可能性，故無再送鑑定之必要。
  (五)綜上，本件公訴人係以臺灣尖端公司之檢驗報告為其起訴被
    告之最主要之論據，該公司之檢驗報告既不能排除有誤之可
    能性，自不能作為認定被告有施用安非他命之確證，此外查
    無其他積極事證，足以證明有公訴人所指被告施用安非他命
    之犯行，本件此部分不能證明被告犯罪，本院自應依法諭知
    無罪。
據上論斷，應依刑事訴訟法第299 條第1 項前段、第301 條第1
項，毒品危害防制條例第10條第1 項、第18條第1 項前段，刑法
第11條、第41條第1 項前段、第38條第1 項第2 款，罰金罰鍰提
高標準條例第2 條判決如主文。
本案經檢察官廖先志到庭執行職務。
中　　華　　民　　國　　94　　年　　12　　月　　30　　日
                  刑事第十二庭審判長法　官　游紅桃
                                    法  官  王美玲
                                    法  官  黃永定
以上正本證明與原本無異。
如不服本判決，應於送達後10日內，向本院提出上訴狀。
                                    書記官　施春祝
中　　華　　民　　國　　94　　年　　12　　月　　30　　日
附本案論罪科刑依據之法條：
毒品危害防制條例第10條
施用第一級毒品者，處六月以上五年以下有期徒刑。
